【裁判字號】    90,交上易,212
【裁判日期】    900724
【裁判案由】    過失傷害等
【裁判全文】
臺灣高等法院刑事判決                            九十年度交上易字第二一二號
    上  訴  人
    即  被  告  甲○○
右上訴人，因過失傷害等案件，不服臺灣桃園地方法院，九十年度交易字第四七號，
中華民國九十年三月二日第一審判決（起訴案號：臺灣桃園地方法院檢察署八十九年
度偵字第一八四九Ｏ號）提起上訴，本院判決如左：
    主      文
原判決撤銷。
甲○○被訴服用酒類不能安全駕駛而駕駛部分免訴，被訴業務過失致重傷部分公訴不
受理。
    理      由
一、公訴意旨略以：被告甲○○明知酒後不得駕車，仍於民國八十九年十月三十一日
    二十時四十分許，酒後駕駛車牌號碼九Ｇ─九二六七號之自小貨車，行經桃園市
    ○○路○段三十巷口時，本應注意停車及車前狀況，並隨時採取必要之安全措施
    ，依當時情況並無不能注意之情事，詎其應注意，並能注意，竟疏未注意車前狀
    況，並隨時採取必要之安全措施，適有桃園市公所清潔隊員乙○○在該處收集垃
    圾，為王某所駕前揭車撞及，致吳某左下肢，受有開放性骨折之傷害。因認被告
    有犯刑法第一百八十五條之三之服用酒類不能安全駕駛而駕駛罪，第二百八十四
    條第一項之過失致重傷罪嫌云云。
二、服用酒類不能安全駕駛而駕駛部分：按案件曾經判決確定者，應諭知免訴之判決
    ，刑事訴訟法第三百零二條第一款定有明文，經查被告甲○○被訴右揭服用酒類
    不能安全駕駛而駕駛部分，業經台灣桃園地方法院桃園簡易庭於九十年一月四日
    以九十年度桃交簡字第六二號判處罰金萬元，如易服勞役以佰元折算壹日，
    並於九十年三月十九日確定，有該院簡易庭刑事簡易判決及本院被告全國前案紀
    錄表在卷可稽，被告被訴右揭服用酒類不能安全駕駛而駕駛部分，依上開規定，
    應為免訴判決，原審未察，對此部分遽對被告判處有期徒刑月，如易科罰金以
    佰元折算壹日，自有未合。被告上訴意旨執以指摘此部分判決不當，為有理由
    ，應由本院將原判決此部分撤銷，爰諭知免訴判決。
三、業務過失致重傷部分：按告訴乃論之罪，告訴人於第一審辯論終結前得撤回其告
    訴，又告訴乃論之罪，其告訴經撤回者，應諭知不受理之判決，刑事訴訟法第二
    百三十八條第一項、第三百零三條第三款分別定有明文，又刑事事件於偵查中或
    第一審辯論終結前調解成立，經法院核定，並經當事人同意撤回者，視為於調解
    成立時撤回告訴或自訴，鄉鎮市調解條例第二十五條第二項亦定有明文，經查原
    審判決認被告係受僱於恆輝有限公司擔任外務員，以駕駛車輛為其附隨業務，為
    從事業務之人，於右揭時地駕駛自用小貨車因過失撞及被害人乙○○，致被害人
    乙○○受有右揭所載之傷創，被告係犯刑法第二百八十四條第二項後段之業務過
    失重傷罪。而變更公訴人起訴之刑法第二百八十四條第一項之過失重傷罪，固非
    無見，惟查告訴人乙○○與被告於九十年一月九日在桃園市調解委員會調解成立
    ，告訴人並同意撤回桃園地方法院檢察署八十九年偵字第一八四九Ｏ號之傷害告
    訴，且於九十年一月十七日經原審法院核定，有上開調解委員會九十年民刑調字
    第四十八號調解書影本在卷可稽，依首開說明告訴人於九十年一月九日已撤回告
    訴，此部分應諭知不受理之判決，原審未察，於九十年三月二日仍對被告為論罪
    科刑之判決，自有未洽。被告上訴意旨執以指摘原判決此部分不當，為有理由，
    應由本院將原判決此部分撤銷，爰諭知不受理之判決。
據上論斷，應依刑事訴訟法第三百六十九條第一項前段、第三百六十四條、第三百零
二條第一款、第三百零三條第三款，判決如主文。
本案經檢察官陳維練到庭執行職務。
中      華      民      國     九十     年     七     月     二十四     日
                            臺灣高等法院刑事第十四庭
                                審判長法  官  陳  祐  輔
                                      法  官  蔡  國  在
                                      法  官  陳  國  文
右正本證明與原本無異。
不得上訴。
                                      書記官  吳  素  雲
中      華      民      國     九十     年     七     月     二十五     日


司法院資訊處製作；財團法人民間司法改革基金會備份。
